【裁判字號】    90,再,65
【裁判日期】    900928
【裁判案由】    給付工程款
【裁判全文】
臺灣高等法院民事裁定  九十年度再字第六五號
    再  審原告  台灣敬伯企業股份有限公司
    法定代理人  鄭日春
    再  審被告  陳進成 (即駿德企業行)
右當事人間請求給付工程款事件，再審原告對於中華民國九十年一月三日本院八十九
年度上更(一)字第二一０號第二審確定判決，提起再審之訴，本院裁定如左：
      主    文
再審之訴駁回。
再審訴訟費用由再審原告負擔。
      理    由
一、按再審之訴，應於三十日之不變期間內提起之；其期間自判決確定之時起算。又
    判決於上訴期間屆滿時確定。不得上訴之判決，於宣示時確定；不宣示者，於送
    達時確定，民事訴訟法第五百條第一項、第二項、第三百九十八條第一項、第二
    項分別定有明文。又民事訴訟法第五百條第一項規定：「再審之訴，應於三十日
    之不變期間內提起」；第二項規定：「前項期間，自判決確定時起算，但再審之
    理由知悉在後者，自知悉時起算」。再，再審之訴不合法者，法院應以裁定駁回
    之，亦為同法第五百零二條第一項所明定。
二、本件再審原告主張伊於收受本院八十九年度上更(一)字第二一０號確定判決後，閱
    畢驚駭莫名，上該確定判決理由偏頗，嗣經發現未經斟酌之新證據，即(一)台灣敬
    伯企業股份有限公司離職會計陳季之覆函。(二)康順興業股份有限公司（下稱康順
    公司）於民國八十六年七月五日之報價單。與(三)國開營造股份有限公司（下稱國
    開公司）於民國八十八年三月三十一日（八八）國土字第０三０二一號函，並依
    此提起再審之訴等語。但查，本院九十年度上更（一）字第二一０號民事判決，
    依法不得上訴，係於民國九十年一月十日送達再審原告，有送達證書附於該案卷
    可按（見該案卷一二二頁），並經本院調閱該案卷無訛。是其再審期間應自送達
    翌日起算，因再審原告居住於法院所在地，毋庸加計在途期間，算至九十年二月
    十二日，即告屆滿。又縱認再審原告所稱伊發現上揭「新證據」，可認係再審事
    知悉在後者，但查國開公司之函件是在原確定判決訴訟中就提出過，但法官不採
    ；而康順公司之報價單是第一次再審被駁回後，於今（九十）年四月中旬才找到
    的；至陳季之信函則在今（九十）年二月收到等情，業據再審原告自承在卷。是
    再審原告所稱其發現未經斟酌之新證據，至遲於九十年四月中旬均已知悉，乃竟
    遲至九十年七月二日始提起本件再審之訴，揆諸首揭說明，難認適法，應予駁回
    。
三、本件再審之訴為不合法，爰裁定如主文。
中      華      民      國    九十      年      九      月    二十八    日
                              民事第七庭
                                  審判長法  官  張  耀  彩
                                        法  官  陳  玉  完
                                        法  官  王  仁  貴
右正本係照原本作成。
不得抗告。
中      華      民      國    九十      年      十      月      三      日
                                        書記官  鄭  兆  璋


司法院資訊處製作；財團法人民間司法改革基金會備份。
